【裁判字號】    92,交易,191
【裁判日期】    920523
【裁判案由】    過失傷害
【裁判全文】
臺灣板橋地方法院刑事判決                        九十二年度交易字第一九一號
    公  訴  人  臺灣板橋地方法院檢察署檢察官
    被      告  丙○○
右列被告因過失傷害案件，經檢察官提起公訴（九十一年度偵字第二０七二三號），
本院判決如左：
    主  文
丙○○因過失傷害人，處拘役伍拾日，如易科罰金以佰元折算壹日。
    事  實
一、丙○○於民國（下同）九十一年六月二十四日下午四時三十分許，駕駛車牌號碼
    Ｆ九－０七七九號自用小貨車，沿臺北縣三重市○○路○段往三和路方向行駛，
    途經同縣市○○路○段與自強路口處欲右轉三和路往臺北橋時，應注意車前狀況
    ，隨時採取必要之安全措施，並應注意行近行人穿越道前，應減速慢行，遇有行
    人穿越時，無論有無交通警察指揮或號誌指示，均應暫停讓行人先行通過，且依
    當時情形亦無不能注意之情事，竟於右轉三和路行經行人穿越道時，疏未注意車
    前狀況，且未讓行人先行，而擦撞行走在行人穿越道穿越三和路之丁○○，致丁○○因而受有頭部挫傷、左踝骨折等傷害。丙○○肇事後將丁○○送醫，並於偵
    查犯罪職權之機關或公務員未發覺前，即向據報前來處理車禍之警員自首肇事事
    實並接受本件裁判。
二、案經丁○○訴由臺北縣政府警察局三重分局報告臺灣板橋地方法院檢察署檢察官
    偵查起訴。
    理  由
一、訊據被告丙○○於本院調查、審理時固供承駕駛前開自用小貨車，於右揭時、地
    因右轉而未看到告訴人，致其車子右邊車門擦撞到告訴人丁○○等情屬實，惟亦
    辯稱：伊是看行人穿越道上都沒有人，才開始轉彎，告訴人方向是紅燈，不能穿
    越馬路云云。經查本件告訴人丁○○於前揭時間，在穿越現場三和路之行人穿越
    道上，遭被告之自用小貨車撞擊，致其受有如前述之傷害乙節，迭據告訴人丁○○於警訊、檢察官偵查及本院調查時均指訴在卷，又證人即前往現場處理之臺北
    縣政府警察局三重分局長泰派出所警員甲○○於本院調查時到庭具結證稱：伊接
    獲台大醫院警衛室通知，才於當天晚上七、八點時前往醫院，依據他們口述筆錄
    而製作現場圖，事後有去現場拍攝照片，被告與告訴人陳述現場地點並不一致，
    所以伊根據他們二人說法，在現場草圖分別以藍色及紅色來表示，伊於自首調查
    表內所載之現場，是指台大醫院而不是車禍現場等語（見九十二年四月十六日訊
    問筆錄），復據當時與告訴人一同過馬路之證人乙○○於本院審理時明確證稱：
    當時伊與告訴人一起過三重市○○路○○路，我們還在行人穿越道上，從自強路
    轉過來一部廂型車就撞到我們，車子的右前端撞到丁○○的腳，當時我們行人是
    綠燈，自強路上車子也是綠燈。當天駕車之人就是被告，肇事後被告與伊扶丁○○到醫院，是在如偵卷第十二頁下方之現場照片所示水果攤前面三和路上的行人
    穿越道被撞到等語（見九十二年五月九日審判筆錄）。故告訴人丁○○之指訴，
    核與證人甲○○及乙○○之上開證述相符，且證人乙○○所指證被告自用小貨車
    撞擊告訴人之位置，亦與被告所自承者大致相符，並有道路交通事故調查報告表
    、臺北縣警察局三重分局肇事現場草圖及交通事故現場照片三幀附卷可稽，告訴
    人丁○○復因本件道路交通事故受有頭部挫傷、左踝骨折等傷害，有國立臺灣大
    學醫學院附設醫院於九十一年七月十八日所出具之診字第九一０四八六五四號診
    斷書乙紙在卷可佐，足徵告訴人之指訴始與事實相符而堪以採據，則被告辯稱是
    在看行人穿越道上都沒有人後才開始轉彎云云，其亦自承不知有無證據，自難予
    以採信。按汽車行駛時，駕駛人應注意車前狀況，並隨時採取必要之安全措施；
    又汽車行近行人穿越道前，應減速慢行，遇有行人穿越時，無論有無交通警察指
    揮或號誌指示，均應暫停讓行人先行通過，道路交通安全規則第九十四條第三項
    、第一百零三條分別規定甚明，再據卷附之道路交通事故調查報告表所示，本件
    道路交通事故發生時天候係晴天，有日間自然光線，市區道路○路面狀態乾燥且
    無缺陷，亦無障礙物，視距良好，佐以依上開調查報告表繪示及卷附事故現場路
    況照片顯示，事故發生地點設有枕木紋行人穿越道等情狀，被告丙○○於右揭時
    、地駕駛自用小貨車行近行人穿越道，應注意減速慢行，並應暫停讓穿越之行人
    即告訴人丁○○先行通過，且無不能注意之情事，竟疏未注意肇事，致生本件交
    通事故，足徵被告之行為應有過失，況本件經送臺灣省臺北縣區車輛行車事故鑑
    定委員會鑑定結果，亦持相同見解，有該委員會九十二年一月二十三日北鑑字第
    九一一七四二號鑑定意見書乙份在卷可佐，益證被告確有過失，以及被告之過失
    行為與告訴人所受之傷害間，復具有相當因果關係甚明。故本案事證明確，被告
    犯行堪以認定，應予依法論科。
二、核被告丙○○所為，係犯刑法第二百八十四條第一項前段之過失傷害罪。又被告
    駕駛自用小貨車行經行人穿越道，不依規定讓行人優先通行，因而致告訴人丁○○受傷，依法應負刑事責任，應依道路交通管理處罰條例第八十六條第一項之規
    定加重其刑。另本件被告於肇事後將告訴人送醫，並於未被有偵查權之公務員或
    機關發覺其為犯嫌前，留在醫院現場向到場處理之警員甲○○自承犯行，進而接
    受裁判，固經證人甲○○證述如前，亦有臺北縣警察局偵辦交通事故「涉嫌人是
    否自首」調查表乙份在卷可憑，堪認合於自首之要件，應依刑法第六十二條前段
    之規定減輕其刑，並依法先加後減。爰審酌被告丙○○前無犯罪科刑之紀錄，有
    臺灣高等法院被告全國前案紀錄表乙份在卷可參，告訴人所受傷害之程度、所生
    之危害、於肇事後尚未與被害人達成民事上賠償之和解，及犯罪後於本院審理時
    尚知坦承大部分犯行之一切情狀，量處如主文所示之刑，並諭知易科罰金之折算
    標準，以資懲儆。
據上論斷，應依刑事訴訟法第二百九十九條第一項前段，道路交通管理處罰條例第八
十六條第一項，刑法第二百八十四條第一項前段、第四十一條第一項前段、第六十二
條前段，罰金罰鍰提高標準條例第一條前段、第二條，判決如主文。
本案經檢察官許景森到庭執行職務
中      華      民      國      九十二      年    五    月    二十三    日
                                臺灣板橋地方法院交通法庭
                                      法  官    陳志揚
右正本證明與原本無異。
如不服本判決，應於判決送達後十日內向本院提出上訴狀 (應附繕本) ，上訴於
臺灣高等法院。
                                      書記官    陳慶樹
中      華      民      國      九十二      年    五    月    二十八    日
附錄本案論罪科刑法條全文：
刑法第二百八十四條
  因過失傷害人者，處六月以下有期徒刑、拘役或五百元以下罰金，致重傷者，處一
  年以下有期徒刑、拘役或五百元以下罰金。
  從事業務之人，因業務上之過失傷害人者，處一年以下有期徒刑、拘役或一千元以
  下罰金，致重傷者，處三年以下有期徒刑、拘役或二千元以下罰金。


司法院資訊處製作；財團法人民間司法改革基金會備份。
